# 与农民合作种植农产品的会计处理

提问人：fanxu7788 时间：2012-07-15 14:31:02
回复 02068134 的帖子
如果仅仅是租赁农民土地及劳务，其他如原种、培育技术、肥料等全部由公司提供，A公司采用的处理方法应当可以。

回答人：chenyiwei
基本赞同此观点。

提问人：02068134 时间：2012-07-19 12:18:34
回复 fanxu7788 的帖子
感谢老师指点！
但是如何理解销售收入和所发生的成本（租金，劳务费等）的不配比呢，在期末仓库内仍有已收获的农作物却未在账面反映。
按照生物资产相关准则（IAS41），企业在可以控制，获得未来经济利益且公允价值或成本能够可靠计量的时候，就应该确认生物资产。该农作物为野生（不需要A公司提供原种和施肥），雇佣的农民实际提供的是一个管理作用，该农作物在收获之前是否应按生物资产核算呢？谢谢！

回答人：chenyiwei
此处的“成本”应当是生物资产成本，而不是利润表上的营业成本。收获时按准则规定将生物资产成本转入农产品存货成本。A公司实际承担了生物资产所有权上的风险和报酬。